# 请教版主，对于满足结构化主体定义的投资性主体的核算问题

提问人：pthke 时间：2015-12-28 10:46:36
a公司能够控制私募基金b（有限合伙形式），b于设立目的、决策机制分别满足投资性主体、结构化主体的定义与特征。a公司持有的这部分份额，在长投中核算不妥，目前在可供出售金融资产中核算。那么，对于可供出售金融资产今后的核算，是按照成本法计量，还是可以期末确认公允价值变动。若是后者，对于公允价值变动是否可以穿透到b投资的项目c和d，如果可以穿透，那么在a层面，对于b的估值是仅考虑对c+d公允价值的简单叠加，还是考虑把cd作为一个整体，考虑整体层面的一个价值，感觉非单一投资会有风险分散的成分在里面。 谢谢陈版主~

回答人：chenyiwei
因为A本身不是投资性主体，因此建议将对B的投资确认为一项“其他非流动资产”并按成本法进行后续计量，合并报表层面将B纳入合并报表范围，即在合并报表层面直接体现B的各项非控股投资（以公允价值计量且其变动计入损益）。如果B可以控制C、D的，则C、D应纳入A的合并报表范围，不能简单地将其股权投资按公允价值计量。

提问人：pthke 时间：2015-12-28 19:55:13
谢谢陈老师，不知道您选择其他非流动资产，是金融资产准则未修订的权宜之计还是认为此类投资不属于任何一类金融资产。 再次感谢陈老师。

回答人：chenyiwei
应为其他非流动资产（假设持有期限在 1 年以上）。这主要是考虑到本质上类似于长期股权投资，不适合于作为金融资产核算，但因为投资对象不是公司的股权，使用“长期股权投资”的科目名称不合适。

提问人：嫂嫂自重 时间：2019-03-28 00:19:00
主要是，准则中对于有部分透过风险投资主体或者共同基金进行权益涉入的，可以有选择的余地，要么是以公允价值计量且其变动计入当期损益，要么不行使选择权，继续合并计算为联营或者合营企业。 如果透过结构化主体单一涉入，上市公司没有其他权益涉入，是否也可以类似的参照上面的理解，具有选择权？因为准则中没有说、应用指南也没看到这方面，所以把握不大 质控复核意见，未对权益法核算提出质疑，但是没有把握。 所以请陈版赐教这个问题。 在是否行使选择权的问题是还是主要考虑 1 、是产业投资，可能未来是要进一步收购并表； 2 、非上市公司的评估值难言公允，审计风险过大

回答人：chenyiwei
从你说的情况看，该投资应该不是单纯的财务性投资，合并报表层面按权益法核算更恰当。